【裁判字號】    95,交易,17
【裁判日期】    950601
【裁判案由】    過失致死等
【裁判全文】
臺灣宜蘭地方法院刑事判決              95年度交易字第17號
公  訴  人  臺灣宜蘭地方法院檢察署檢察官
被      告  乙○○
上列被告因過失致死等案件，經檢察官提起公訴（94年度偵字第
3282、3546號、95年度偵字第30號），本院合議庭裁定由受命法
官獨任進行簡式審判程序，復依檢察官聲請改依協商程序而為判
決，判決如下：
    主  文
乙○○服用酒類，不能安全駕駛動力交通工具而駕駛，累犯，處
有期徒刑伍月，如易科罰金，以參佰元折算壹日；又因過失致人
於死，累犯，處有期徒刑陸月，如易科罰金，以參佰元折算壹日
。應執行有期徒刑玖月，如易科罰金，以參佰元折算壹日。
    事實及理由
一、犯罪事實：
    乙○○曾於民國92年間因違反菸酒管理法案件，經本院於92
    年7月28日以92年度羅簡字第130號刑事判決判處有期徒刑3
    月確定，並於同年8月28日易科罰金執行完畢。詎猶不知悔
    改，竟於94年10月5日晚間10、11時許，在宜蘭縣三星鄉○
    ○路○段427號住處飲用藥酒3大杯，酒後明知無安全駕駛動
    力交通工具之能力，竟仍於翌日即同年月6日上午7時20分許
    ，駕駛車牌號碼6853-FM號自小客車，沿宜蘭縣臺九省道由
    礁溪往頭城方向行駛，行經宜蘭縣礁溪鄉○○路○段15號前
    即臺九省道70公里又400公尺岔路口處時，其本應注意汽車
    駕駛人有飲用酒類後其吐氣所含酒精濃度超過每公升0.25毫
    克時，不得駕車；又駕駛人駕駛汽車，應遵守道路交通標誌
    、標線、號誌之指示；再行車時速不得超過50公里，而依當
    時狀況為天候晴、日間自然光線、路面乾燥、路面無缺陷、
    無障礙物及視距良好等情形，並無不能注意之情事，竟疏於
    注意，於酒後超速行駛且於行經前開岔路口時闖紅燈，而與
    李玉先所駕駛並搭載3名子女即游東霖、游翔鈞、游翔筑等
    人，適沿宜蘭縣礁溪鄉○○路由東往西方向行駛欲左轉彎之
    車牌號碼U2-1312號自小客車發生擦撞，致李玉先受有多發
    性損傷併內出血、頭胸腹四肢挫傷併骨折等傷害；游東霖受
    有頭部外傷併蜘蛛膜下腔出血、左側鎖骨骨折、顏面挫傷及
    裂傷、左側下頷骨骨折等傷害（過失傷害部分，業經告訴人
    甲○○撤回告訴，詳如後述）；游翔鈞受有頭、四肢部挫傷
    併骨折及顱內出血等傷害；游翔筑則受有頭部挫傷腦出血之
    傷害，經送醫急救後，李玉先延至同日上午9時5分許傷重不
    治死亡；游翔筑延至同年月9日凌晨0時36分許傷重不治死亡
    ；游翔鈞則延至同年月13日上午8時許傷重不治死亡。另經
    警據報到現場處理，並於同年10月6日上午7時54分許對乙○
    ○進行酒測，依呼氣測試法測得其每公升酒精濃度達0.82毫
    克，又經警對乙○○觀察、測試之結果，認乙○○對員警指
    揮及交通號誌無反應或遲緩，判斷力顯然欠佳而不能安全駕
    駛。
二、證據：
（一）被告之自白。
（二）告訴人甲○○、證人林東山之證述。
（三）宜蘭縣警察局礁溪分局道路交通事故調查報告表暨現場圖
      。
（四）刑法第一百八十五條之三案件測試觀察紀錄表、酒測單。
（五）財團法人羅許基金會羅東博愛醫院診斷證明書。
（六）現場照片28紙。
（七）相驗筆錄、驗斷書、相驗屍體證明書各3件、相驗照片50
      張。
（八）臺灣省基宜區車輛行車事故鑑定委員會鑑定書、臺灣省車
      輛行車事故覆議委員會函。
（九）本院95年度交附民字第7號和解筆錄。
三、本件經檢察官與被告於審判外達成協商之合意，且被告已認
    罪，其合意內容為：被告願受科刑範圍公共危險部分，為有
    期徒刑五月，如易科罰金，以三百元折算一日；過失致死部
    分，為有期徒刑六月，如易科罰金，以三百元折算一日。應
    執行有期徒刑九月，如易科罰金，以三百元折算一日。經查
    ，上開協商合意並無刑事訴訟法第455條之4第1項所列情形
    之一，檢察官聲請改依協商程序而為判決，本院爰不經言詞
    辯論，於協商合意範圍內為協商判決。
四、應適用之法條：
    刑事訴訟法第273條之1第1項、第455條之4第2項、第455條
    之8、第455條之10，刑法第185條之3、第276條第1項、第55
    條、第47條、第41條第1項前段、第2項、第51條第5款，道
    路交通管理處罰條例第86條第1項，罰金罰鍰提高標準條例
    第1條前段、第2條。
五、公訴人認被告過失傷害游東霖部分，另涉刑法第284條第1項
    之過失傷害罪，且與前揭過失致死部分有一行為觸犯二罪名
    之想像競合裁判上一罪關係。惟被告所涉之刑法第284條第1
    項過失傷害罪，依同法第287條前段之規定須告訴乃論，而
    此部分業據告訴人甲○○於95年5月18日之第一審終結前具
    狀撤回告訴，爰不另為不受理之諭知，併此敘明。
六、本判決除有刑事訴訟法第455條之4第1項第1款、第2款、第4
    款、第6款、第7款所定情形之一，或違反同條第2項規定者
    外，檢察官與被告均不得上訴。
七、如有前項得上訴之情形，得自收受判決送達之日起10日內，
    向本院提出上訴書狀，上訴於第二審法院。
中    華    民    國    95    年    6     月    1     日
                  交通法庭法  官    郭淑珍
以上正本證明與原本無異。
                          書記官    林秀麗
中    華    民    國    95    年    6     月    2     日
附錄法條：
刑法第185條之3
服用毒品、麻醉藥品、酒類或其他相類之物，不能安全駕駛動力
交通工具而駕駛者，處一年以下有期徒刑、拘役或三萬元以下罰
金。
刑法第276條第1項
因過失致人於死者，處二年以下有期徒刑、拘役或二千元以下罰
金。


司法院資訊處製作；財團法人民間司法改革基金會備份。
